【裁判字號】    89,聲再,6
【裁判日期】    890229
【裁判案由】    聲請再審
【裁判全文】
臺灣高等法院刑事判決                  八十九年度聲再字第六號
    再審聲請人  甲○○
    即受判決人          國民
右列聲請人因傷害案件，對於本院八十三年度上易字第三四五五號，中華民國八十三
年七月十三日確定判決（臺灣士林地方法院八十三年度自字第九十二號），聲請再審
，本院裁定如左：
    主  文
再審之聲請駁回。
    理  由
一、查有罪之判決確定後，為受判決人之利益聲請再審，必其聲請之理由合於刑事訴
    訟法第四百二十條第一項所定情形之一及第四百二十一條有足以影響於判決之重
    要證據漏未審酌者，始准許之。又查刑事訴訟法第四百二十條第一項第六款所謂
    確實之新證據，指其本體顯然足為受刑人有利判決之基礎無須經過調查者而言，
    即指就新證據之本身形式上觀察，毌須經調查程序，顯然可認為足以動搖原確定
    之判決者而言。如果證據之真偽尚待調查，即與確定證據之意義不符，不能據為
    再審之理由。最高法院十九年年度抗字第八號、四十年度台抗字第二號判例可資
    參照。
二、聲請意旨略以：陳燈圳根本無遭毆打事實存在，其指訴遭聲請人持鐵棍毆打成傷
    ，除所述搶輸鐵棍外，林志六證詞與其驗傷單皆非證實其有遭毆打，聲請人並無
    毆打陳燈圳，陳燈圳之Ｘ片是否見不得光亦證實無遭毆打，聲請人與陳燈圳訴訟
    並無判決書中所載第四案件云云。
三、查本院八十三年度上易字第三四五五號刑事判決理由意旨略以：
（一）訊據被告甲○○矢口否認右揭傷害犯行，辯稱：當日是自訴人陳勝銓向其攻擊
      ，被告僅與陳勝銓拉扯並未反擊，非彼此互毆，陳勝銓是自己擦撞牆壁受傷，
      其後自訴人陳燈圳持兇器殺傷被告，被告倉皇奔逃報警，不可能持兇器反擊，
      自訴人等所述事實經過，前後不符，且陳燈圳之右臂係螺旋狀骨折，非遭側擊
      所致，其指訴遭鐵棍打傷全然不實等語。
（二）查被告甲○○如何於右開時地先後與自訴人陳勝銓、陳燈圳互毆等情，業迭據
      陳勝銓、陳燈圳於其等被訴傷害案偵查中、原審及本院調查時指述甚詳，復有
      台北市立陽明醫院診字第八三○四七、八三○五五號診斷書影本各一紙附卷可
      證。被告甲○○自承曾與自訴人陳勝銓衝突拉扯，證人翁自來並證稱：伊聽殺
      人之喊聲，出來看到甲○○、陳勝銓扯在一起，但已經沒打了，伊拉開他們，
      垃圾掉在路中，叫他們撿好云云。證人即為陳燈圳診治之醫師林志六亦具結證
      稱：陳燈圳係八十三年一月十一日前往急診，傷是新傷，可能是扭來扭去所造
      成，遭受此傷會很痛苦，陳燈圳之右上臂曾在十餘年前開刀，該處之皮膚經移
      植，只有一層皮包著等語（原審八十三年五月四日訊問筆錄），核與陳燈圳指
      稱：當時被告用鐵棍打伊，伊從右邊閃過，與被告搶鐵棍，無法搶贏，其間雙
      方有扭來扭去等情相符合。又被告確與自訴人相處不睦，為其等所是認，被告
      復自承：八十一年間，雙方即發生衝突，曾先後告過自訴人一家人四次，自訴
      人除這次之外，都沒有告過伊，其第一次是告陳勝銓傷害，第二次告陳勝銓之
      母妨害名譽及恐嚇，第三次告陳燈圳及陳勝銓二人殺人未遂、陳素梅（陳勝銓
      之妹）妨害名譽，第四次即為本案云云（原審八十三年五月二日訊問筆錄），
      俱見被告與自訴人間嫌隙極深，衡情被告殊無束手任自訴人毆打之可能！況被
      告之體格猶較陳燈圳、陳勝銓父子高大，自訴人等又是先後與之發生衝突，被
      告非無反擊之力，狀至明顯。而陳勝銓除右手腕部受擦傷外，左前胸、後頸部
      均呈瘀血傷，其非自己擦撞牆壁所造成，昭然可見。自訴人陳燈圳之右上臂曾
      經開刀，右肱骨只有一層皮包著，遠較常人為脆弱，其係八十三年一月十一日
      當晚，因右肱骨螺旋狀骨折前往急診，該傷又是新傷，可能是因扭來扭去所致
      ，俱見陳燈圳指稱曾與被告扭打互毆一節，確屬實情。告訴人之指訴，雖難免
      故予誇大渲染，致部分供詞前後不符，但基本事實之陳述，果無礙於其真實性
      ，仍非不得採證（參照最高法院七四台上一五九九號判例）。被告辯稱自訴人
      所述情節前後不符，以及其遭陳燈圳持兇器殺傷，倉皇奔逃報警，不可能加以
      反擊等詞，委無足採。被告與自訴人衝突扭打，亦無主張正當防衛之餘地，事
      證明確，犯行洵堪認定。其聲請傳訊翁自來夫婦、北投區○○街五十七巷五十
      三號住戶（未陳報姓名）及函調一一○報案紀錄，因事實已明，核無必要。
（三）被告先後傷害自訴人陳勝銓、陳燈圳，所為均犯刑法第二百七十七條第一項之
      罪。又刑法上之連續犯，須行為人犯罪之初，即基於概括之犯意，欲連續實施
      犯罪構成要件相同之數行為，始足當之，倘係行為之後，始另行起意為另一行
      為，縱所犯係同一罪名，仍非連續犯，應予併合處罰。被告與自訴人陳燈圳互
      毆，係肇因於陳燈圳自外返家，得知其子即自訴人陳勝銓遭被告毆打，持不明
      之尖形兇器朝被告揮刺，被告阻擋右手受傷後，陳燈圳自後尾追，被告始持不
      明鐵器反擊，與陳燈圳互相扭打，致陳燈圳受傷等情，已如前述，被告傷害陳
      勝銓之後，係因陳燈圳隨後前來，二人發生衝突，始另行起意傷害陳燈圳，前
      後二傷害行為，自非連續犯，應予分論併罰。
（四）原審以被告罪明確，適用刑法第二百七十七條第一項、第四十一條、第五十一
      條第六款，罰金罰鍰提高標準條例第一條前段、第二條，審酌被告犯罪動機、
      目的、手段、犯罪時所受之刺激、被害人所受傷程度及犯後態度等一切情狀，
      分別量處拘役三十日、二十日，定應執行刑為拘役五十日，並論知易科罰金之
      標準，認事用法及量刑，均無不合，被告上訴意旨否認犯罪，指摘原判決不當
      ，為無理由，應予駁回。
四、經詳閱本件聲請人所舉聲請再審理由（即對於自訴人陳燈圳受傷部分），均不足
    以動搖，影響本院上開確定判決之有罪認定，核與上引法條所定無一相符，而其
    所提之證人陳勝銓、林志六二人，其中陳勝銓係原確定判決之自訴人，其於確定
    判決審理時就聲請人甲○○如何先後與自訴人陳勝銓、陳燈圳互毆等情，已指證
    甚詳，另證人即為陳燈圳診治之醫師林志六於原確定判決審理時亦具結證稱：陳
    燈圳係八十三年一月十一日前往急診，傷是新傷，可能是扭來扭去所造成，遭受
    此傷會很痛苦，陳燈圳之右上臂曾在十餘年前開刀，該處之皮膚經移植，只有一
    層皮包著等情甚詳，並經採為聲請人論罪之証據，有該判決影本在卷可按，自難
    認聲請人於本院前開確定判決後，已發見確實之新証據，得為有利之判決，又聲
    請人所舉之證人張世榮、黃永興二人，因該證據真偽尚待調查，即與確定證據之
    意義不符，亦不能據為再審之理由。故本件聲請人所為之再審聲請為無理由，爰
    依刑事訴訟法第四百三十四條第一項，裁定如主文。
中    華    民    國    八十九    年      二        月      二十九      日
                            臺灣高等法院刑事第十七庭
                                審判長法  官  陳  正  雄
                                      法  官  林  勤  純
                                      法  官  許  錦  印
右正本證明與原本無異。
不得抗告。
    書記官  黃  德  煌
中    華    民    國    八十九    年      三        月        四        日


司法院資訊處製作；財團法人民間司法改革基金會備份。
